最  高  行  政  法  院  裁  定
110年度聲字第153號
聲  請  人  詮達保險代理人有限公司



            佑達保險經紀人有限公司



兼  共  同
代  表  人  謝明星                                    
上列聲請人因與相對人臺中高等行政法院等間退還稅款等事件，
對於中華民國110年6月28日臺中高等行政法院108年度訴字第201
號裁定，提起抗告（本院110年度抗字第259號），並聲請訴訟救
助，關於聲請訴訟救助部分，本院裁定如下：
　　主  文
聲請駁回。
聲請訴訟費用由聲請人負擔。
　　理  由
一、按當事人因無資力支出訴訟費用而聲請訴訟救助者，關於無
    資力支出訴訟費用之事由，應提出可使行政法院信其主張為
    真實且能即時調查之證據以釋明之，或由受訴行政法院管轄
    區域內有資力之人出具保證書代之，此觀行政訴訟法第102
    條第2項、第3項及第176條準用民事訴訟法第284條之規定自
    明。而所謂無資力，係指窘於生活，且缺乏經濟上之信用者
    而言。
二、聲請人對臺中高等行政法院108年度訴字第201號裁定，提起
    抗告（本院110年度抗字第259號），而聲請訴訟救助，其聲
    請意旨略以：聲請人本應於抗告時繳交訴訟費用，惟聲請人
    生活困難，訴願、行政及刑事訴訟歷經近13年時間，民國97
    年間因違反保險法，被裁罰新臺幣（下同）90萬元，又被5
    家合約產物保險公司無預警切斷強制汽車保險業務，導致公
    司被迫無法營業，無收入及可支配費用，且需繳納刑事案件
    罰金，實無資力再支出訴訟費用，而聲請人之抗告必有勝訴
    之望，爰提出聲請人謝明星出具之「保證書暨同意書」、建
    物所有權狀影本、土地所有權狀影本、謝明星及其配偶之10
    9年度綜合所得稅各類所得資料清單、財政部中區國稅局納
    稅義務人違章欠稅查復表等為證，聲請准予訴訟救助等語。
    經查，綜合所得稅各類所得資料清單及納稅義務人違章欠稅
    查復表，僅得顯示謝明星與其配偶之部分財產情況暨已核定
    開徵案件尚無欠繳本稅及罰鍰，不足以釋明聲請人之全面資
    力狀況。又依聲請人謝明星以自己名義出具之「保證書暨同
    意書」併附其所有建物及土地所有權狀影本以觀，足證聲請
    人謝明星為有資力之人，而與聲請訴訟救助之無資力要件不
    符。又聲請人並未提出其他能即時調查之證據，以釋明其為
    無資力支出本件訴訟費用1千元。另經本院函詢財團法人法
    律扶助基金會結果，並無聲請人就本案（即本院110年度抗
    字第259號）以無資力為由申請法律扶助而經准許情事，亦
    有該基金會110年9月22日法扶總字第1100003118號函、110
    年10月5日法扶總字第1100003266號函在卷可稽。從而，本
    件聲請訴訟救助無從准許，應予駁回。
三、依行政訴訟法第104條、民事訴訟法第95條、第78條、第85
    條第1項前段，裁定如主文。
中　　華　　民　　國　　110 　年　　10　　月　　28　　日
                    最高行政法院第四庭
                        審判長法官  胡　方　新　
                              法官　陳　國　成
                              法官　蕭　惠　芳
                              法官　林　惠　瑜
                              法官　曹　瑞　卿

以  上  正  本  證  明  與  原  本  無  異
中　　華　　民　　國　　110 　年　　10　　月　　29　　日
　　　　　　　　　　　　　　　書記官　莊　子　誼